臺灣高等法院臺中分院刑事裁定　
111年度聲字第1793號

聲  請  人  臺灣高等檢察署臺中檢察分署檢察官     
受  刑  人  鄭文興



上列聲請人因受刑人數罪併罰有二裁判以上，聲請定其應執行之
刑（聲請案號：111年度執聲字第776號），本院裁定如下：
    主  文
鄭文興因犯如附表所示各罪所處之刑，應執行有期徒刑參年，如
易科罰金，以新臺幣壹仟元折算壹日。
    理  由
一、聲請意旨略以：受刑人鄭文興（下稱受刑人）因犯竊盜數罪
    ，先後經判決確定如附表，應依刑法第53條、第51條第5款
    規定，定其應執行之刑，及依刑法第41條第1項、第8項規定
    ，諭知易科罰金之折算標準，爰依刑事訴訟法第477條第1項
    聲請裁定等語。
二、按數罪併罰，有二裁判以上者，依刑法第51條之規定，定其
    應執行之刑；而數罪併罰，宣告多數有期徒刑者，於各刑中
    之最長期以上，各刑合併之刑期以下，定其刑期，但不得逾
    30年，刑法第53條、第51條第5款分別定有明文。犯最重本
    刑為5年以下有期徒刑以下之刑之罪，而受6月以下有期徒刑
    或拘役之宣告者，得以新臺幣1千元、2千元或3千元折算1 
    日，易科罰金。但易科罰金，難收矯正之效或難以維持法秩
    序者，不在此限；第1項至第4項及第7項之規定，於數罪併
    罰之數罪均得易科罰金或易服社會勞動，其應執行之刑逾6 
    月者，亦適用之，刑法第41條第1項、第8項亦有明文規定。
三、經查，受刑人所犯如附表所示之罪，前經臺灣臺中地方法院
    及本院判處如附表所示之刑，均確定在案，有各該案件之判
    決書及臺灣高等法院被告前案紀錄表等在卷可憑。本院審核
    各有關案卷後，認聲請為正當，並審酌受刑人所犯如附表所
    示之罪之刑期總合及內部界限、外部界限之範圍，及編號1
    至8共19罪均犯竊盜罪，該19罪犯罪類型、行為態樣、動機
    均相同，犯罪時間亦相近（犯罪日期介於民國110年2月24日
    至110年11月13日間），責任非難重複之程度較高，並佐以
    編號1至6共11罪經定應執行刑為有期徒刑1年8月、編號7共5
    罪經定應執行刑為有期徒刑1年2月、編號8共3罪經定應執行
    刑為有期徒刑1年，及法院未曾就附表所示各罪之全部或部
    分重複定其應執行刑，或對於前、後定應執行刑之同一宣告
    刑重複定刑，致行為人顯有因同一行為遭受雙重處罰之危險
    等情狀，定其應執行之刑如主文所示，並諭知易科罰金之折
    算標準。受刑人雖稱其尚有其餘案件審理中，請求日後再予
    合併定刑等語，惟基於不告不理原則，本院應以檢察官所聲
    請定其應執行刑之內容，作為審查及定應執行刑之範圍，不
    得任意擴張並予審理裁判，否則即有未受請求之事項予以裁
    判之違法，至於日後受刑人若有其他符合數罪併罰應定執行
    刑之罪刑者，仍應由檢察官再依法另聲請法院裁定之，附此
    敘明。
四、依刑事訴訟法第477條第1項，刑法第53條、第51條第5款、
    第41條第1項、第8項，裁定如主文。　　　
中　　華　　民　　國　　111 　年　　10　　月　　12　　日
           刑事第六庭    審判長法　官  吳  進  發
　　　　　　　　　　　  　　   法　官  許  冰  芬
 　　　　　 　　　　　　　　　 法　官  鍾  貴  堯                          
以上正本證明與原本無異。     
不得抗告。
                               書記官  何  佳  錡
　　　　　　　　　　　　　　　 
中　　華　　民　　國　　111 　年　　10　　月　　12　　日
附表：受刑人鄭文興定應執行刑案件一覽表
編           號  1 2 3 罪           名  竊盜 竊盜（共2罪） 竊盜 宣    告     刑  有期徒刑3月，如易科罰金，以新臺幣1仟元折算1日 均處有期徒刑3月，如易科罰金，均以新臺幣1仟元折算1日 有期徒刑3月，如易科罰金，以新臺幣1仟元折算1日 犯  罪  日   期  110年3月4日 ①110年5月28日 ②110年7月31日  110年4月12日 偵查(自訴)機關年  度  案  號  臺灣臺中地方檢察署110年度偵字第33692號 臺灣臺中地方檢察署110年度偵字第29017 號等 臺灣臺中地方檢察署110年度偵字第26135號 最後事實審 法        院 臺灣臺中地方法院 臺灣臺中地方法院 臺灣臺中地方法院  案        號 110年度易字第2316號 110年度簡字第1371號 110年度簡字第1370號  判 決  日 期 110年11月30日 110年12月13日 110年12月14日 確定判決 法        院 臺灣臺中地方法院 臺灣臺中地方法院 臺灣臺中地方法院  案        號 110年度易字第2316號 110年度簡字第1371號 110年度簡字第1370號  判決確定日期 110年11月30日 （協商判決） 111年1月11日 111年1月11日 是否為得易科罰金或易服社會勞動之案件  得易科罰金、得易服社會勞動 均得易科罰金、得易服社會勞動 得易科罰金、得易服社會勞動 備            註  臺灣臺中地方檢察署111年度執更字第2464號（併同署111年度執更字第1490號、111年度執字第6596號；編號1至6共11罪定刑1年8月）   
編           號  4 5 6 罪           名  竊盜 竊盜（共4罪） 竊盜（共2罪） 宣    告     刑  有期徒刑3月，如易科罰金，以新臺幣1仟元折算1日 均處有期徒刑3月，如易科罰金，均以新臺幣1仟元折算1日 均處有期徒刑3月，如易科罰金，均以新臺幣1仟元折算1日 犯  罪  日   期  110年2月24日 ①110年5月5日 ②110年6月9日 ③110年6月10日 ④110年6月16日    ①110年10月17日 ②110年11月13日 偵查(自訴)機關年  度  案  號  臺灣臺中地方檢察署110年度偵字第26916號 臺灣臺中地方檢察署110年度偵字第23296號 臺灣臺中地方檢察署111年度偵字第6403號等 最後事實審 法        院 臺灣臺中地方法院 臺灣臺中地方法院 臺灣臺中地方法院  案        號 110年度簡字第1328號 110年度易字第1907號 111年度易字第503號  判 決  日 期 110年12月20日 111年1月10日 111年4月21日 確定判決 法        院 臺灣臺中地方法院 臺灣臺中地方法院 臺灣臺中地方法院  案        號 110年度簡字第1328號 110年度易字第1907號 111年度易字第503號  判決確定日期 111年1月18日 111年2月21日 111年5月24日 是否為得易科罰金或易服社會勞動之案件  得易科罰金、得易服社會勞動 均得易科罰金、得易服社會勞動 均得易科罰金、得易服社會勞動 備            註  同編號1至3之「備註」欄記載。   
編           號  7 8 （以下空白） 罪           名  竊盜（共5罪） 竊盜（共3罪）  宣    告     刑  ①②均處有期徒刑4 月，如易科罰金，均 以新臺幣1仟元折算1 日；③④⑤均處有期 徒刑3月，如易科罰 金，均以新臺幣1仟 元折算1日 均處有期徒刑5月，如易科罰金，均以新臺幣1仟元折算1日  犯  罪  日   期  ①110年2月25日 ②110年2月24日 ③110年3月5日 ④110年5月22日 ⑤110年5月27日 ①110年4月17日 ②110年4月24日 ③110年4月27日  偵查(自訴)機關年  度  案  號  臺灣臺中地方檢察署110年度偵緝字第1581號等 臺灣臺中地方檢察署110年度偵字第20504號等  最後事實審 法        院 臺灣臺中地方法院 臺灣高等法院臺中分院   案        號 110年度易字第2511號 111年度上易字第355號   判 決  日 期 111年5月17日 111年6月2日  確定判決 法        院 臺灣臺中地方法院 臺灣高等法院臺中分院   案        號 110年度易字第2511號 111年度上易字第355號   判決確定日期 111年6月21日 111年6月2日  是否為得易科罰金或易服社會勞動之案件  均得易科罰金、得易服社會勞動 均得易科罰金、得易服社會勞動  備            註  臺灣臺中地方檢察署111年度執字第8541號（編號7共5罪定刑1年2月） ⒈臺灣臺中地方檢察署111年度執字第7497號（編號8共3罪定刑1年） ⒉依附表各罪最後事實審判決日期之先後（不問判決確定之先後），其犯罪事實最後判決之法院即為本院。